臺灣新竹地方法院刑事判決
109年度易字第811號
公  訴  人  臺灣新竹地方檢察署檢察官
被      告  黃金萬



上列被告因竊盜案件，經檢察官提起公訴（109年度偵字第9982
號），被告於本院準備程序中，就被訴事實為有罪之陳述，經本
院告知簡式審判程序意旨，並聽取公訴人及被告之意見後，本院
裁定依簡式審判程序審理，並判決如下：
    主      文
丙○○犯如附表甲所示之罪，均累犯，所處之刑及沒收之物均如附
表甲主文欄所載。應執行有期徒刑伍月，如易科罰金，以新臺幣
壹仟元折算壹日。
    事實及理由
一、本件犯罪事實及證據，除起訴書附表編號4關於「20公斤重
    之電線」之記載應更正為「20公斤重之雜鐵1袋」；證據部
    分並應補充「警員葉韻湘製作之偵查報告1份（見偵卷第7頁
    ）」、「被告丙○○於本院審理時之自白（見本院卷第71頁）
    」外，餘均引用如附件檢察官起訴書之記載。
二、論罪科刑：
  ㈠核被告丙○○所為，均係犯刑法第321條第1項第2款之踰越安全
    設備竊盜罪。
  ㈡被告所犯上開4罪，犯意各別，行為互殊，應予分論併罰。
  ㈢查被告前因違反性侵害犯罪防治法案件，經本院於民國108年
    5月8日，以108年度竹簡字324號判決處有期徒刑3月並確定
    ，於109年1月23日因徒刑執行完畢出監等情，有臺灣高等法
    院被告前案紀錄表1份在卷可考。詎其又於受有期徒刑執行
    完畢後，5年以內故意再犯本件有期徒刑以上之數罪，均為
    累犯，且本院認本件加重最低本刑並無罪刑不相當之情形，
    爰均依刑法第47條第1項之規定，加重其刑。
　㈣按犯罪之情狀顯可憫恕，認科以最低度刑仍嫌過重者，得酌
    量減輕其刑，刑法第59條定有明文。蓋刑事審判旨在實現刑
    罰權之分配的正義，故法院對有罪被告之科刑，應符合罪刑
    相當之原則，使輕重得宜，罰當其罪，以契合社會之法律感
    情，此所以刑法第57條明定科刑時應審酌一切情狀，尤應注
    意該條所列10款事項以為科刑輕重之標準，並於同法第59條
    賦予法院以裁量權，如認犯罪之情狀可憫恕，認科以最低度
    刑仍嫌過重者，得酌量減輕其刑，俾使法院就個案之量刑，
    能為適當之斟酌。而刑法第59條之所謂犯罪之情狀，應審酌
    其犯罪有無可憫恕之事由，即有無特殊之原因與環境，在客
    觀上足以引起一般同情，暨宣告法定低度刑，是否猶嫌過重
    等因素，以為判斷。經查，本件被告所為踰越安全設備竊盜
    犯行，損及他人財產權，固應非難；惟被告始終坦承上開犯
    行，且本件被告竊得之財物價值均尚非甚鉅，而踰越安全設
    備竊盜罪之最輕法定本刑為有期徒刑6月，本件就被告客觀
    之犯行與主觀之惡性加以考量，應屬法重而情輕，有堪資憫
    恕之處，在客觀上當足以引起一般人之同情，爰均依刑法第
    59條規定酌減其刑，並均依法先加後減之。
  ㈤爰以行為人之責任為基礎，審酌被告欠缺尊重他人財產法益
    之觀念，造成他人財產損失，危害社會治安，法治觀念偏差
    ，所為實不足取；惟念被告坦認犯行之犯後態度，且其就起
    訴書附表編號4所示犯行所竊取之20公斤重之雜鐵1袋，已由
    告訴人甲○○領回，有贓物認領保管單1份附卷可考（見偵卷
    第24頁），此部分犯罪所生危害業已減低；並衡酌其犯罪之
    動機、目的、手段、所竊取物品之價值，暨其自述國小肄業
    之智識程度及勉持之經濟狀況（見本院卷第71頁）等一切情
    狀，分別量處如附表甲所示之刑，並定其應執行刑暨均諭知
    易科罰金之折算標準。
三、沒收部分：
  ㈠被告就起訴書附表編號1至3所示犯行分別竊得之8公斤重之水
    龍頭、10公斤重之紅銅線、30公斤重之電線等物，均為其犯
    罪所得，雖均未扣案，仍應依刑法第38條之1第1項前段、第
    3項規定，於被告各該主文項下宣告沒收，並於全部或一部
    不能沒收或不宜執行沒收時，分別追徵其價額。
　㈡被告就起訴書附表編號4所示犯行所竊得之20公斤重之雜鐵1
    袋，已返還告訴人甲○○，業如前述，爰依刑法第38條之1第5
    項規定，不予宣告沒收或追徵。
據上論斷，應依刑事訴訟法第273條之1第1項、第299條第1項前
段、第310條之2、第454條第2項，判決如主文。
本案經檢察官王遠志提起公訴，檢察官孫立婷到庭執行職務。
中　　華　　民　　國　　109 　年　　12　　月　　24　　日
                  刑事第七庭    法　官　郭哲宏
以上正本證明與原本無異。
如不服本判決應於收受本判決後20日內向本院提出上訴書狀，上
訴書狀應敘述具體理由。上訴書狀未敘述上訴理由者，應於上訴
期間屆滿後20日內補提理由書狀於本院(均須按他造當事人之人
數附繕本 )「切勿逕送上級法院」。 
中　　華　　民　　國　　109 　年　　12　　月　　24　　日
                                書記官  戴筑芸
附錄本件論罪法條： 
中華民國刑法第321條第1項
犯前條第1項、第2項之罪而有下列情形之一者，處6月以上5年以
下有期徒刑，得併科50萬元以下罰金：
一、侵入住宅或有人居住之建築物、船艦或隱匿其內而犯之。
二、毀越門窗、牆垣或其他安全設備而犯之。
三、攜帶兇器而犯之。
四、結夥三人以上而犯之。
五、乘火災、水災或其他災害之際而犯之。
六、在車站、港埠、航空站或其他供水、陸、空公眾運輸之舟、
    車、航空機內而犯之。 
附表甲：
編號 犯罪事實 主文  1 如起訴書附表 編號1所示 丙○○踰越安全設備竊盜，累犯，處有期徒刑肆月，如易科罰金，以新臺幣壹仟元折算壹日。未扣案之犯罪所得捌公斤重之水龍頭沒收，於全部或一部不能沒收或不宜執行沒收時，追徵其價額。  2 如起訴書附表 編號2所示 丙○○踰越安全設備竊盜，累犯，處有期徒刑肆月，如易科罰金，以新臺幣壹仟元折算壹日。未扣案之犯罪所得拾公斤重之紅銅線沒收，於全部或一部不能沒收或不宜執行沒收時，追徵其價額。  3 如起訴書附表 編號3所示 丙○○踰越安全設備竊盜，累犯，處有期徒刑肆月，如易科罰金，以新臺幣壹仟元折算壹日。未扣案之犯罪所得參拾公斤重之電線沒收，於全部或一部不能沒收或不宜執行沒收時，追徵其價額。  4 如起訴書附表 編號4所示 丙○○踰越安全設備竊盜，累犯，處有期徒刑肆月，如易科罰金，以新臺幣壹仟元折算壹日。 
附件：
臺灣新竹地方檢察署檢察官起訴書
                                     109年度偵字第9982號
　　被　　　告　丙○○　男　63歲（民國00年0月00日生）
　　　　　　　　　　　　住苗栗縣○○市○○路000巷00號4樓
　　　　　　　　　　　　國民身分證統一編號：Z000000000號
上列被告因竊盜案件，業經偵查終結，認應提起公訴，茲將犯罪
事實及證據並所犯法條分敘如下：
　　　　犯罪事實
一、丙○○前因妨害性自主等案件，經臺灣新竹地方法院以92年度
    少連訴字第11號判決處應執行有期徒刑8年1月確定，並於民
    國106年3月1日執行完畢。詎仍不知悔改，意圖為自己不法
    之所有，基於踰越安全設備之加重竊盜犯意，分別於如附表
    所示時間，以踰越新竹市○區○○路000號利鑫回收場前鐵捲門
    安全設備之方式侵入該處，並徒手竊取該回收場內所有如附
    表所示物品後逃逸。嗣於109年8月26日晚間9時20分許，經
    利鑫回收場現場服務員甲○○發覺報警，為警當場查獲，並扣
    得雜鐵1袋(約20公斤)，而循線查悉上情。
二、案經甲○○訴由新竹市警察局第一分局報告偵辦。
　　　　證據並所犯法條
一、上揭犯罪事實，業據被告丙○○於警詢及偵查中坦承不諱，核
    與告訴人甲○○、證人即在場人乙○○、王嘉興於警詢中證述之
    情節大致相符，並有搜索扣押筆錄、扣押物品目錄表、贓物
    認領保管單、現場及監視器錄影翻拍照片在卷可憑，被告犯
    嫌堪以認定。
二、核被告所為，係犯刑法第321條第1項第2款之加重竊盜罪嫌
    。又被告所犯上開4次加重竊盜罪嫌間，犯意各別，行為互
    殊，請分論併罰。再被告前有如犯罪事實欄所載之論罪科刑
    及執行情形，有刑案資料查註紀錄表附卷可憑，其於徒刑執
    行完畢後，5年以內故意再犯本件有期徒刑以上之罪，均為
    累犯，請依刑法第47條第1項規定加重其刑。查被告竊得如
    附表所示之物品，其中如附表編號4所示之物，已實際合法
    發還被害人之事實，有贓物認領保管單1紙在卷可憑，依刑
    法第38條之1第5項規定，爰不予聲請宣告沒收，至其餘如附
    表編號1-3所示被告所竊得物品，迄未實際合法發還被害人
    ，請依刑法第38條之1第1項前段、第3項規定宣告沒收，並
    於全部或一部不能沒收或不宜執行沒收時，追徵其價額。
三、依刑事訴訟法第251條第1項提起公訴。
　　此　致
臺灣新竹地方法院
中　　華　　民　　國　 109　　年　　9 　　月　　9 　　日
　　　　　　　　　　　　　　　檢　察　官　王遠志
本件證明與原本無異
中　　華　　民　　國　 109　　年　　9 　　月　　26　　日
                              書　記　官  曾佳莉
附表
編號 行竊時間 行竊地點 被竊財物 (價值新臺幣) 備註 1 109年8月21日凌晨3時55分許 新竹市○區○○路000號(利鑫回收場) 8公斤重之水龍頭(價值 480元)  2 109年8月24日晚間7時44分許 同上 10公斤重之紅銅線(價值1,600元)  3 109年8月25日晚間11時2分許 同上 30公斤重之電線(價值 3,000元)  4 109年8月26日晚間9時20分許 同上 20公斤重之電線(價值 100元) 當場為警查獲